臺灣桃園地方法院刑事判決　　　　　　　　　　　　　九十二年度訴字第九一五號
　　公　訴　人　臺灣桃園地方法院檢察署檢察官
　　被　　　告　甲○○　男　二.
右列被告因違反毒品危害防制條例案件，經檢察官提起公訴（九十二年度毒偵字第六
三五號、九十二年度毒偵字第一０一０號）及移送併辦（臺灣臺中地方法院檢察署九
十二年度毒偵字第一二三五號），經本院合議庭裁定改依簡式審判程序，判決如左：
    主  文
甲○○連續施用第一級毒品，處有期徒刑柒月；又連續施用第二級毒品，處有期徒刑
伍月。扣案之第二級毒品安非他命小包（驗餘淨重壹點貳陸陸貳公克）沒收銷燬，
吸食器壹組、削尖吸管壹支均沒收；又連續施用第一級毒品，處有期徒刑捌月，扣案
之第一級毒品海洛因拾小包（驗餘淨重伍點肆肆公克）沒收銷燬；又施用第二級毒品
，處有期徒刑肆月，扣案之第二級毒品安非他命伍小包（驗餘淨重肆點柒貳零壹公克
）沒收銷燬，玻璃球吸食器壹支沒收。應執行有期徒刑壹年拾月，扣案之第一級毒品
海洛因拾小包（驗餘淨重伍點肆肆公克）、第二級毒品安非他命捌小包（驗後淨重伍
點玖捌陸公克）均沒收銷燬，吸食器壹組、削尖吸管壹支、玻璃球吸食器壹支均沒
收。
    事  實
一、甲○○前曾於民國九十年間因施用第一、二級毒品案件，經本院於九十年六月十
    四日，以九十年度毒聲字第二五五八號裁定送勒戒處所觀察、勒戒後，認無繼續
    施用毒品傾向，而於九十年七月三十一日觀察、勒戒執行完畢，並於翌日（八月
    一日）釋放，由臺灣桃園地方法院檢察署檢察官於九十年七月三十一日，以九十
    年度毒偵字第一五五０號不起訴處分確定。
  (一)詎其猶不知悔改，復於五年內，又分別基於施用第一級毒品海洛因、第二級毒品
    安非他命之概括犯意，自九十年九月三日晚間某時起至九十一年四月十四日十七
    時採尿時起回溯前二十六小時（起訴書誤載九十六小時）內之某時止，連續在桃
    園縣大園鄉○○村○○鄰○○街五六號住所等處，以將第一級毒品海洛因摻入香
    菸中吸食之方式，施用第一級毒品海洛多次；並自九十年九月三日晚間某時起至
    九十一年四月十四日十七時起回溯前九十六小時內之某時止，連續在上開處所，
    以將第二級毒品安非他命置於吸食器內燒烤成煙霧狀之方式，施用第二級毒品安
    非他命多次。嗣經警先於九十年九月四日十六時許，在桃園縣桃園市○○路○段
    與民生路口查獲；再於九十一年四月十四日十五時四十分許，在同縣市○○路二
    二號「香帥賓館」二０六室，為警查獲，並扣得第二級毒品安非他命三小包（驗
    餘淨重一．二六六二公克）及其所有供施用第二級毒品安非他命之吸食器一組、
    削尖吸管一支等物。其上開施用毒品犯行，經同署檢察官聲請本院於九十一年四
    月十四日，以九十一年度毒聲字第九九七號裁定令入勒戒處所觀察、勒戒後，認
    有繼續施用毒品傾向，而經本院於九十一年五月六日，以九十一年度毒聲字第一
    二八六號裁定令入戒治處所施以強制戒治一年。
  (二)甲○○經送臺灣新竹戒治所強制戒治後，因強制戒治執行已滿三月，臺灣新竹戒
    治處所認無繼續戒治之必要，檢具事證，報由臺灣桃園地方法院檢察署檢察官聲
    請本院於九十一年十月十四日，以九十一年度毒聲字第二八八九號裁定停止戒治
    ，所餘戒治期間付保護管束，而於九十一年十月三十日出所。然於保護管束期間
    內，竟另起施用第一級毒品海洛因之概括犯意，自九十一年十一月某日起至九十
    二年四月二十二日凌晨某時止，連續在上開處所，以前述方式施用第一級毒品海
    洛多次；並另基於施用第二級毒品安非他命之犯意，於九十二年二月十九日七時
    二十分起回溯前九十六小時內之某時，在上開處所，以前述方式施用第二級毒品
    安非他命一次。其間，先於九十二年二月十八日二十時十分許，在桃園縣桃園市
    ○○○路十二巷二十五號二０一室經警查獲，並扣得第一級毒品海洛因一小包（
    驗餘淨重二公克）、第二級毒品安非他命一小包（二．七四０一公克），及其所
    有供施用第二級毒品安非他命之玻璃球吸食器一支；復經警於九十二年四月二十
    二日三時十分許，在桃園縣大園鄉○○村○○鄰○○街五十六號查獲，扣得第一
    級毒品海洛因九包（驗餘淨重三．四四公克）、第二級毒品安非他命四小包（驗
    餘淨重一．九八公克），始發覺上情。甲○○因違反保護管束應遵守事項情節重
    大，復經同署檢察官聲請本院於九十二年四月二十四日，以九十二年度毒聲字第
    一二一七號裁定，撤銷停止戒治，令入戒治處所施以強制戒治。
二、案經桃園縣政府警察局、臺灣桃園看守所報請臺灣桃園地方法院檢察署檢察官偵
    查起訴暨臺灣臺中地方法院檢察署檢察官移送併辦。
    理  由
一、右揭犯罪事實，業據被告甲○○於本院審理時坦承不諱，且其於九十年九月四日
    、九十一年四月十四日、九十二年二月十九日及同年四月二十二日為警查獲時所
    採尿液經送檢驗結果，確分呈嗎啡及安非他命陽性反應、嗎啡及安非他命陽性反
    應、嗎啡及安非他命陽性反應及嗎啡陽性反應，有桃園縣衛生局不法藥物尿液檢
    定書三紙、臺灣桃園監獄不法藥物尿液檢定書一紙及中山醫學大學附設醫院藥物
    濫用檢測中心出具之報告一紙在卷可稽。而被告所有供施用之第一級毒品海洛因
    十小包（驗後淨重共計五．四四公克），及第二級毒品安非他命八小包（驗後淨
    重共計五．九八六三公克），均經檢驗其成分確定，此有法務部調查局九十二年
    三月十四日調科壹字第０八０００六二一一號、九十二年五月二十二日調科壹字
    第號000000000號、九十三年四月調科壹字第０九三六二三九０八五０
    號鑑定通知書三紙及國防部憲兵司令部刑事鑑識中心九十二年七月二十九日（九
    二）宇鑑字第一０四五二號、九十二年八月二十日（九二）宇鑑字第一一五八五
    號鑑驗通知書二紙在卷為憑，此外，復有被告所有供施用第二級毒品安非他命之
    吸食器一組、削尖吸管一支及玻璃球吸食器一支扣案可證，堪認被告前揭自白施
    用毒品之犯行與事實相符。
二、又被告前於九十年間因施用第一、二級毒品案件，經本院於九十年六月十四日，
    以九十年度毒聲字第二五五八號裁定送勒戒處所觀察、勒戒後，認無繼續施用毒
    品傾向，而於九十年七月三十一日觀察、勒戒執行完畢，並於翌日（八月一日）
    釋放，由臺灣桃園地方法院檢察署檢察官於九十年七月三十一日，以九十年度毒
    偵字第一五五０號不起訴處分確定，其於五年內再因本案事實欄一之(一)所示施用
    第一、二級毒品案件，經同署檢察官聲請本院於九十一年四月十四日，以九十一
    年度毒聲字第九九七號裁定令入勒戒處所觀察、勒戒後，認有繼續施用毒品傾向
    ，而經本院於九十一年五月六日，以九十一年度毒聲字第一二八六號裁定令入戒
    治處所施以強制戒治一年。嗣因強制戒治執行已滿三月，臺灣新竹戒治處所認無
    繼續戒治之必要，檢具事證，報由臺灣桃園地方法院檢察署檢察官聲請本院於九
    十一年十月十四日，以九十一年度毒聲字第二八八九號裁定停止戒治，所餘戒治
    期間付保護管束，而於九十一年十月三十日出所，復為本案事實欄一之(二)所示施
    用第一、二級毒品犯行，經同署檢察官聲請本院於九十二年四月二十四日，以九
    十二年度毒聲字第一二一七號裁定，撤銷停止戒治，令入戒治處所施以強制戒治
    等節，則有上開不起訴處分書、刑事裁定、臺灣高等法院被告全國前案紀錄表、
    臺灣桃園地方法院檢察署刑案查註紀錄表、法務部全國檢察官線上查詢刑案人犯
    在監所最新資料報表及臺灣桃園看守所附設勒戒處所九十一年四月二十九日桃所
    澄衛勒字第０二七五號函附有無繼續施用毒品傾向證明書等在卷可考。而被告於
    停止戒治期間，既已無法但憑己力法抵受外界誘惑，另再為本案事實欄一之(二)所
    示施用第一、二級毒品之犯行，足徵其潛意識此際猶存藏施毒之意欲，尚未徹底
    根絕，因之，其仍有繼續施用毒品傾向之情，狀極顯明。綜上，被告於觀察、勒
    戒執行完畢釋放後，五年內再犯本案事實欄一之(一)、(二)所示施用第一、二級毒品
    之罪，事證明確，其犯行洵堪認定，應予依法論科。
三、查被告甲○○行為後，毒品危害防制條例業於九十二年七月九日修正公布，並於
    九十三年一月九日施行。依修正後之第三十五條第一項第三款及第二項規定：「
    於中華民國九十二年六月六日本條例修正施行前繫屬之施用毒品案件，於修正施
    行後，適用修正後之規定，審判中之案件，由法院依修正後規定處理之。前項情
    形，依修正前之規定有利於行為人者，適用最有利於行為人之法律。」，而依修
    正前第二十條第三項之規定，五年內再犯第十條之罪，經觀察、勒戒後，認有繼
    續施用毒品之傾向者，應依法起訴，嗣上開規定業經刪除，而於第二十三條第二
    項修正為觀察、勒戒執行完畢釋放後，五年內再犯第十條之罪者，應依法追訴。
    從而，本案不論適用修正前或修正後之規定，被告上開施用毒品犯行均應依法追
    訴，且施用第一、二級毒品之法定刑度於修正前後亦無不同，即不因法律修正而
    受有不利，自應依修正後之規定處理。被告於事實欄一之(一)、(二)所示時、地，非
    法施用第一級毒品海洛因及第二級毒品安非他命之行為，均係犯修正後毒品危害
    防制條例第十條第一項之施用第一級毒品罪、同條第二項之施用第二級毒品罪。
    其施用第一級毒品海洛因、第二級毒品安非他命前分別持有第一級毒品海洛因、
    第二級毒品安非他命之低度行為，各為施用之高度行為所吸收，不另論罪。又事
    實欄一之(一)內多次施用第一級毒品海洛因、第二級毒品安非他命之犯行；及事實
    欄一之(二)內多次施用第一級毒品海洛因之犯行，均時間緊接，犯罪構成要件又係
    相同，顯各係基於概括之犯意反覆為之，皆為連續犯，應依刑法第五十六條之規
    定論以一罪，並加重其刑。再者，被告因事實欄一之(一)所示施用毒品之犯行，經
    觀察、勒戒並強制戒治，迄九十一年十月三十日停止戒治出所後，相隔七月之久
    始再為事實欄一之(二)所示施用毒品之犯行，顯見執行戒治處分雖無以使之完全戒
    除毒癮，惟仍具有一定之成效，當可暫將之壓制遏抑而一度斷念，衡此，可見被
    告係出所後經過一段期間，因抵受不住外界之誘惑乃進而另萌施毒意念之情，甚
    屬明確，從而事實欄一之(一)所示施用毒品之犯行，與事實欄一之(二)所示施用毒品
    犯行，其犯意自屬各別，彼此間核無連續犯裁判上一罪之關係。而被告所犯上開
    四罪，犯意各別，應予分論併罰。至公訴人雖僅敘及被告於九十年九月四日、九
    十一年四月十四日、九十二年二月十九日採尿前回溯二十六小時及九十六小時內
    之某時，分別有非法施用第一級毒品海洛因、第二級毒品安非他命之犯行，惟其
    餘部分與起訴部分有連續犯之裁判上一罪關係，業如前述，為起訴效力所及，本
    院自應併予審酌，附此敘明。爰審酌被告多次施用毒品經查獲，仍不知悛悔，繼
    續施用毒品，惟念所犯限於自殘，尚未對社會造成重大危害，且犯後於審理中坦
    承犯行等一切情狀，量處如主文所示之刑，並依法定其應執行之刑，以示懲儆。
四、扣案之第一級毒品海洛因十小包（驗後淨重共計五．四四公克），及第二級毒品
    安非他命八小包（驗後淨重共計五．九八六三公克），係毒品危害防制條例所稱
    之毒品，應依同條例第十八條第一項前段規定，諭知沒收銷燬之。查扣之吸食器
    一組、削尖吸管一支及玻璃球吸食器一支，係被告所有供施用第二級毒品所用之
    物，非專供施用毒品所用工具，業據其供明在卷，爰併依刑法第三十八條第一項
    第二款之規定宣告沒收。另經警於九十年九月四日查扣之注射針筒一支、海洛因
    殘渣吸管一支、分裝袋一個均係案外人劉天佑所有之物；九十二年二月十八日扣
    得之注射針筒二支，則係案外人陳彥豪所有之物，分據案外人李國忠、郭淑惠於
    警詢中指訴明確，核與被告所述相符，此外亦查無證據足資證明上開物品係被告
    所有，或與其犯本案相關聯，就此部分，自不予宣告沒收。至於九十二年四月二
    十四日扣案之海洛因磚模具一批、電子秤一台、研磨器一台、分裝袋一小包等物
    ，均核與其施用毒品行為無直接關連，亦不為沒收之諭知，附此敘明。
五、另本件被告所犯係死刑、無期徒刑或最輕本刑為三年以上有期徒刑以外之罪，其
    於準備程序中就被訴事實為有罪之陳述，經本院告知簡式審判程序之旨，並聽取
    公訴人、被告之意見後，爰依刑事訴訟法第二百七十三條之一第一項規定合議裁
    定由受命法官獨任進行簡式審判程序，亦予敘明。
六、至臺灣臺中地方法院檢察署檢察官移送併辦（九十二年度毒偵字一二三五號）另
    認：被告基於概括之犯意，自九十一年十一月間某日起至同九十二年四月二十日
    二十時止（除事實欄一之(二)所示被告施用第二級毒品安非他命之犯行外）亦有連
    續施用第二級毒品安非他命之犯嫌，無非係以被告於警詢中之自白為據。惟按被
    告之自白不得作為有罪判決之唯一證據，仍應調查其他必要之證據，以察其是否
    與事實相符，刑事訴訟法第一百五十六條第二項定有明文，其立法目的乃欲以補
    強證據擔保自白之真實，所謂補強證據，係指除該自白本身外，其他足資以證明
    自白之犯罪事實確有相當程度真實性之證據而言。經查：被告固於本院審理時自
    白此部份之犯行，然其於九十二年四月二十二日為警查獲時所採尿液，經送檢驗
    結果則呈安非他命陰性反應，顯與被告前開自白相左，有上開中山醫學大學附設
    醫院藥物濫用檢測中心出具之報告一紙在卷可憑，是被告此部分自白可信與否，
    殊堪質疑，此外復查無其他事證足資擔保被告上開自白之真實，是被告此部分之
    犯行，即屬不能證明，而難認此部分與前開論罪刑之部分，有連續犯裁判上一罪
    之關係，故此部分應退由聲請人另行依法處理，併此敘明。
據上論斷，應依刑事訴訟法第二百七十三條之一第一項、第二百九十九條第一項前段
，修正後毒品危害防制條例第十條第一項、第二項、第三十五條第一項第三款、第十
八條第一項前段，刑法第十一條前段、第五十六條、第五十一條第五款、第三十八條
第一項第二款，判決如主文。
本案經檢察官崔秉君到庭執行職務。
中　　　華　　　民　　　國　　九十三　　年　　　七　　　月　　 三十 　　日
                                臺灣桃園地方法院刑事第十一庭
                                    法  官    丁  俊  成
右正本證明與原本無異。
如不服本判決，應於本判決送達後十日內向本院提出上訴狀（應附繕本），上訴於臺
灣高等法院。
                                    書記官    簡  慧  瑛
中　　　華　　　民　　　國　　九十三　　年　　　八　　　月　　　三　　　日
毒品危害防制條例第十條：
施用第一級毒品者，處六月以上五年以下有期徒刑。
施用第二級毒品者，處三年以下有期徒刑。
